---
title: "IF-ELSE"
author: "William V. Paredes"
format: 
  pptx:
    reference-doc: wvparedes.pptx
editor: visual
---

## Introducción

Estos funcionaran igual que en cualquier otro lenguaje de programación, la única salvedad es que en R estas funciones pueden ser capitalizadas, es decir las construcciones regresarán un valor que puede ser asignado a un objeto o ser utilizado de otras maneras creativas.

## Ejemplos

```{r, echo=TRUE, background= "#F7F7F7"}
aa <-  15

if(aa > 14) print("SI MAYOR")

```


## Instrucción Compuesta

Cuando deseamos agregar más de un resultado a determinada ejecución podemos usar una instrucción compuesta la cual encerraremos entre paréntesis {} de esta forma:

## Codigo

```{r, echo=TRUE}

if(aa > 14){                 #Instruccion compuesta
  print("Primer Reglon") 
  print("Si Mayor")
} 


```


## Capitalización

```{r, echo=TRUE}

y <- 10
z <- if(aa > 14) 50
z


```


## Varios Operadores

```{r, echo=TRUE}

if(10 > aa) {  #1mer Bloque
  print("Rango Menor")
} else if (10 <= aa && aa <= 20) {  #Segundo Bloque
  print("Primer Renglon"); print("Rango Medio")
} else { #Tercer Bloque
  print("Rango Mayor")
}


```

